臺灣高等法院刑事判決　　　　　　 94年度上更(一)字第640號
上　訴　人　臺灣板橋地方法院檢察署檢察官
被　　　告　甲○○
　　　　　　　　　　現於台灣台北監獄台北分監執行中
義務辯護人　楊正評律師
上列上訴人因被告違反麻醉藥品管理條例等案件，不服臺灣板橋
地方法院92年度訴緝字第39號，中華民國93年9 月22日第一審判
決（起訴案號：臺灣板橋地方法院檢察署84年度偵字第21106 號
），提起上訴，經判決後，由最高法院發回更審，本院判決如下
：
    主  文
原判決關於非法販賣化學合成麻醉藥品部分撤銷。
甲○○連續非法販賣化學合成麻醉藥品，累犯，處有期徒刑伍年
陸月。
扣案之天平秤一組、塑膠分裝袋六只，均沒收。
    事  實
一、甲○○素行不良，其於民國（下同）八十二年間，因違反麻
    醉藥品管條案件，經台灣板橋地方法院處有期徒刑六月，於
    八十三年一月二十日易科罰金執行完畢；其於八十三年間，
    復因違反麻醉藥品管條案件，經台灣板橋地方法院處有期徒
    刑六月，於八十四年二月二十八日易科罰金執行完畢（成立
    累犯）。
二、甲○○仍不知悔改，明知安非他命係屬經行政院衛生署公告
    列入禁止販賣之禁藥（現行之毒品危害防制條例列為第二級
    毒品），竟基於販賣禁藥安非他命意圖營利之概括犯意，自
    八十四年九月間起，至同年十月間止，以電話秘書「000
    000000號」（俗稱B.B.Call）或「九七二─九五八九
    號」電話為聯絡工具，由欲購買安非他命之人，打上開電話
    秘書或電話聯絡後，甲○○即與購買者約定時間及地點，連
    續七次非法販賣安非他命予施建榮，其係以一兩新台幣（下
    同）三萬元之價格，向高雄不詳姓名，綽號「阿風」（譯音
    ）之成年男子買入後，以半兩三萬五千元、一兩七萬元之價
    格連續出售予施建榮牟利，其出售半兩共計四次，一兩共計
    三次，總共賣五兩，雙方交易地點為台北縣三重市○○街十
    號三樓甲○○之居所，或台北市○○路一三五號四樓施建榮
    之女友潘美慧住處，其販賣所得利益共計二十萬元（即每賣
    一兩賺四萬元，共賣五兩）。嗣為警於同年月十日淩晨二時
    許，循線在甲○○前開居所扣得其所有供販賣毒品用之天秤
    一組、塑膠分裝袋六只及非供販賣毒品用之吸食器一組、烙
    鐵一支、瓦斯燈一組。
三、案經台北市政府警察局少年警察隊移送臺灣士林地方法院檢
    察署呈由臺灣高等法院檢察署令轉臺灣板橋地方法院檢察署
    檢察官偵查起訴。
    理  由
壹、販賣安非他命予施建榮有罪部分：
一、訊據被告甲○○，堅詞否認上開其有販賣化學合成麻醉藥品
    安非他命予施建榮之犯行，辯稱：伊並未賣安非他命給施建
    榮，伊係自己有吸食安非他命云云，指定辯護律師辯稱：施
    建榮每次陳述購買之數量、價格前後都不相符，警方在施建
    榮家中查獲二十二包安非他命，足見施建榮每次購買之數量
    甚大，且依其所指，兩三天就要購買一次，但警方在被告家
    中並未查獲毒品，足見被告家中沒有相當數量之毒品及分裝
    袋，此顯示施建榮之證詞係在推諉其本身之罪責，不能以此
    認定被告販賣之事實等詞。
二、本院查：
（一）本件被告甲○○於八十四年十月十日上午二時許為警查獲
      時，經警當場扣得其持有之天平秤一組及塑膠分裝袋六個
      等物等情，業據被告於警詢時坦承不諱，並有扣押證明筆
      錄影本可稽（參見台灣士林地方法院檢察署八十四年度偵
      字第九二三二號影印偵查卷第十一頁、第十七頁背面）。
（二）本件證人施建榮固因已死亡而未能再傳喚其到庭應訊，惟
      其於於警訊、檢察官偵查及原審曾前後四次應訊，即：
  (1)、於84年10月11日警局初訊時指稱：「被查扣中之安非他命
      10小包、電子秤1個、塑膠分裝袋249個、鐵杓2支、剪刀1
      支、刷子1支及吸食器2組等係伊所有。伊係分別向甲○○
      ，自今年84年9月初起至10月初間前後共計10次之多，以1
      台兩重安非他命代價65000至70000元不等之價格購得，地
      點大都是其住所（台北縣三重長興街10號3樓）內。．．
      ．。」（參見84年度偵字第9232號偵查卷第75頁至第77頁
      ）。
  (2)、於台灣台北地方法院84年度訴字第2605號施建生等煙毒等
      乙案85年1月5日應訊時，證稱：「伊一天施用一次或二次
      ，安非他命是拜託甲○○買的。」、「84年9月1次買5000
      元，10000萬元。2、3天買1次。都是2、3天吸完。」、「
      （問：向甲○○買，如何聯絡？）他有B.B.CALL，且他常
      在我們租屋附近，我找人就打B.B.CALL。」、「他就來拿
      錢，到我租之4F。」、「（問：他就把安非他命給你？）
      他晚上才會送來。」、「（問：他賣安非他命之包裝？）
      是用普通之塑膠袋長方型差不多是5公分長3公分寬，是可
      黏性的。」等詞（參見訴緝字卷第246頁至第247頁）。
  (3)、於85年1 月26日在同上案同院應訊時證稱：「（問：阿興
      賣你的安非他命如何包裝？）是一個塑膠袋半兩、一兩，
      均包成一包。」（參見訴緝字卷第259頁）。
  (4)、於85年1 月15日在本案原審證稱：「我有向甲○○買過安
      非他命，自84年9 月初至84年10月中旬，買過很多次，每
      次都是買1 兩，價錢是60000元至70000元不等。交易地點
      為三重長興街10號及台北成都路潘美慧之住處。我知道甲
      ○○是向高雄的「阿風」購買，我後來有直接向阿風購買
      ，我才知道「阿風」1兩才賣30000元，陳賺了大量的差額
      。」等詞（參見訴字卷第28頁、第29頁）。
（三）按證人施建榮之前開指證向被告購買安非他命，其所指時
      間、地點、次數、數量、金額等，固非完全一致，惟按證
      人之陳述有部分前後不符，或相互間有所歧異時，究竟何
      者為可採，法院仍得本其自由心證予以斟酌，非謂一有不
      符或矛盾，即應認其全部均為不可採信；尤其關於犯罪行
      為之細節方面，證人之證言縱有瑕疵，然其基本事實之陳
      述，若果與真實性無礙時，則仍非不得予以採信（參見最
      高法院七十四年台上字第一五九九號判例意旨）。本件證
      人施建榮前開四次指證，其中於85年1月5日固稱：「安非
      他命是拜託甲○○買的。」，而未直陳係向被告購買，惟
      其於同日，經訊以「向甲○○買，如何聯絡？」，其覆稱
      ：「他有B.B.CALL，且他常在我們租屋附近，我找人就打
      B.B.CALL。」、「他就來拿錢，到我租之4F。」，經再訊
      以：「他就把安非他命給你？」，其覆稱：「他晚上才會
      送來。」，再訊以：「他賣安非他命之包裝？」是用普通
      之塑膠袋長方型差不多是5公分長3公分寬，是可黏性的。
      」等詞，足見其仍指證被告有販賣安非他命之事實。又被
      告於八十四年十月十日上午二時許為警查獲時，經警當場
      扣得其持有之天平秤一組及塑膠分裝袋六個等物等情，如
      前所述；按諸天平秤及塑膠分裝袋，一般係販賣毒品者用
      以磅秤、分裝毒品之器物，此等證物自得作為證人施建榮
      所稱：向被告購買安非他命等證言之補強證據，而使被告
      販賣安非他命之事實獲得確信。復按證人施建榮與被告係
      朋友關係，此為被告所是承，如被告無上開販賣安非他命
      予施建榮情事，施建榮應無故為誣攀之理，是被告要有上
      開不法情事，應堪徵信，被告所辯，顯係事後諉責之詞，
      不足採信。
（四）至證人施建榮前開就時間上固有「84年9月初至10初、84
      年8月底」、「84年月9初至84年10月中旬」之不同，地點
      上有「台北縣三重市○○街十號三樓」與「同上址及台北
      市○○路135號四樓潘美慧住處」之差異，次數上有「10
      次」、「7、8次至10次左右」之差異，各買幾次有「半兩
      買4、5次，一兩買3次」及「買很多次」之不同，價額上
      有「一台兩65000元至70000元」、「半兩35000元、一兩
      70000元左右」、「一兩6至7萬元」等之不同，惟依前開
      說明，所述之其基本事實，與真實性尚稱無礙時，並非不
      得予以採信。而本院就證人施建榮所為上開指證，以證人
      施建榮所指較多次相符，及對被告有利之次數來認定其犯
      罪事實，即如事實欄所載。
三、綜上所述，被告之上開犯行，因罪證明確，已堪認定，應予
    依法論科。核被告所為，其應適用之法條部分，查：
（一）按安非他命經行政院衛生署於六十九年十二月八日以衛署
      藥字第三０一一二四號公告，列入藥物藥商管理法第十六
      條第一款（後修正為藥事法第二十二條第一款）之「禁藥
      」管理，禁止輸入、製造，並自七十年六月一日起禁止販
      賣，嗣又於七十五年七月十一日以衛署藥字第五九七六二
      七號公告禁止使用在案，且安非他命雖經該署於七十九年
      十月九日以衛署藥字第九０四一四二號公告復列入原麻醉
      藥品管理條例第二條第四款所定「化學合成類麻醉藥品」
      管理在案（參見行政院衛生署於八十一年二月二十一日以
      衛署藥字第八一０六六六九號函）。而依八十四年一月十
      三日總統公布修正施行之麻醉藥品管理條例第十三條之一
      第二項第一款規定：「違反前條之規定，其屬於第二條第
      四款之麻醉藥品者，依左列規定處罰：一、非法輸入、製
      造、運輸、販賣者，處五年以上有期徒刑，得併科五萬元
      以下罰金。」（麻醉藥品管理條例於八十八年六月二日經
      更名為管制藥品管理條例，未訂定非法販賣安非他命之處
      罰條文）。
（二）又被告上揭販賣安非他命行為終了時，藥事法第八十三條
      第一項規定，明知為禁藥而販賣者，處五年以下有期徒刑
      ，得併科新臺幣十萬元以下罰金。嗣毒品危害防制條例於
      八十七年五月二十日修正公布，同年月二十二日生效，將
      安非他命列為第二級毒品，該條例第四條第二項規定：「
      製造、運輸、販賣第二級毒品者，處無期徒刑或七年以上
      有期徒刑，得併科新臺幣七百萬元以下罰金」（毒品危害
      防制條例於九十二年七月九日再度修正，並定九十三年一
      月九日生效，原第四條第二項之條文並未更動，法定刑亦
      相同）。又藥事法第八十三條第一項條文於九十三年四月
      二十一日修正，同年月二十三日生效，第八十三條第一項
      ，將明知為禁藥而販賣罪之刑度，提高為「七年以下有期
      徒刑，得併科新臺幣五百萬元以下罰金」；於九十四年二
      月五日，又修正公布提高刑度為「七年以下有期徒刑，得
      併科新臺幣七百萬元以下罰金」。
（三）按「安非他命」為麻醉藥品管理條例所規定之「化學合成
      麻醉藥品」，亦為藥事法所規定之「禁藥」，被告於販賣
      時，該二種法律均有刑罰之規定，即八十四年一月十三日
      總統公布修正施行之麻醉藥品管理條例第十三條之一第二
      項第一款規定：「違反前條之規定，其屬於第二條第四款
      之麻醉藥品者，依左列規定處罰：一、非法輸入、製造、
      運輸、販賣者，處五年以上有期徒刑，得併科五萬元以下
      罰金。」，藥事法第八十三條第一項規定，「明知為禁藥
      而販賣者，處五年以下有期徒刑，得併科新臺幣十萬元以
      下罰金。」，前開二法屬法條規競合，比較二法之規定，
      應適用法定刑之主刑即有期徒刑較高之八十四年一月十三
      日總統公布修正施行之麻醉藥品管理條例第十三條之一第
      二項第一款規定。又毒品危害防制條例於八十七年五月二
      十日修正公布，同年月二十二日生效，將安非他命列為第
      二級毒品，該條例第四條第二項規定：「製造、運輸、販
      賣第二級毒品者，處無期徒刑或七年以上有期徒刑，得併
      科新臺幣七百萬元以下罰金」，該毒品危害防制條例於九
      十二年七月九日再度修正，並定九十三年一月九日生效，
      原第四條第二項之條文並未更動，法定刑亦相同。比較新
      舊法，應適用法定刑較輕舊法即八十四年一月十三日總統
      公布修正施行之麻醉藥品管理條例第十三條之一第二項第
      一款之規定處斷。
（四）被告先後七次犯行，時間密接，犯罪構成要件相同，顯係
      基於概括之犯意反覆所為，應依連續犯之規定論以一罪，
      並加重其刑。又被告前於八十二年間，因違反麻醉藥品管
      條案件，經台灣板橋地方法院處有期徒刑六月，於八十三
      年一月二十日易科罰金執行完畢；其於八十三年間，復因
      違反麻醉藥品管條案件，經台灣板橋地方法院處有期徒刑
      六月，於八十四年二月二十八日易科罰金執行完畢，此有
      本院被告前科紀錄表在卷可稽，其於執行完畢五年內再犯
      本罪，為累犯，應依刑法第四十七條之規定遞加其刑。
四、原審就被告被訴販賣安非他命予施建榮部分，疏未詳究，遽
    為無罪之諭知，不無可議。本件公訴人之上訴意旨就此部分
    亦指摘原判決不當，為有理由，應由本院將此部分撤銷改判
    。爰審酌被告素行不良，事後否認犯罪，其販賣之次數、數
    量、所得利潤及對社會所生之危害等一切情狀，量處如主文
    第二項所示之刑，以示懲儆。
五、查扣之天平秤一組、塑膠分裝袋六只，係被告所有，此為其
    所是承，為供犯罪所用之物，應依刑法第三十八條第一項第
    二款宣告沒收。其販賣所賺取之二十萬元，因未扣案，且八
    十四年一月十三日總統公布修正施行之麻醉藥品管理條例亦
    無如毒品危害防治例第十九條第一項得追徵其價額或以財產
    抵償之規定，故不為沒收或追徵其價額或以財產抵償之諭知
    ，附此敘明。
貳、被告甲○○被訴販賣安非他命予張國庭、蔡孟憬、陳國慶部
    分：
一、公訴意旨略以：被告甲○○基於意圖營利之概括犯意，自八
    十四年七月間起，以電話秘書000000000號或九七
    二｜九五八九號電話為聯絡工具，由欲購買安非他命之人，
    打上開電話秘書或電話聯絡後，甲○○即與購買者約定時間
    及地點，連續多次於下列所示時、地，非法販賣安非他命予
    張國庭、蔡孟憬、陳國慶等人牟利，即：
（一）於 84 年 3 月初起，至同年 8 月間止，先後四次在台北
      縣三重市○○街 10 號 3 樓居所及同市○○路○段、長
      興街口附近，以每包（約半兩）新台幣 3 萬元之價格，
      販賣安非他命予張國庭牟利。
（二）甲○○於84年5月起，先後多次在三重市○○街 10 號 3
      樓居所，以每公克 3 千 5 百元 4 千元不等之價格，販
      賣安非他命予蔡孟憬牟利。
（三）甲○○自 84 年 8 月及 9 月間某日，在台北縣蘆洲鄉○
      ○街 32 巷 17 號 2 樓，以一包 5 千元之價格，販賣安
      非他命予陳國慶牟利二次。
    迄八十四年十月九日十六時五十分許，張國庭在臺北市大同
    區○○○路九一號五樓之九為警查獲，並扣得向甲○○購買
    之安非他命三包及一小瓶（共約重九點六公克）；因認被告
    甲○○係涉犯違反麻醉藥品管理條例第十三條之一第二項第
    一款之非法販賣化學合成麻醉藥品罪嫌等語。
二、按犯罪事實應依證據認定之，無證據不得推定其犯罪事實，
    刑事訴訟法第一百五十四條第二項定有明文。又檢察官就被
    告犯罪事實，應負舉證責任，並指出證明之方法，同法第一
    百六十一條第一項亦有明文規定。且認定犯罪事實所憑之證
    據，須適於為被告犯罪事實之證明者，始得採為斷罪資料。
    又刑事訴訟法第一百五十六條第二項規定：被告或共犯之自
    白，不得作為有罪判決之唯一證據，仍應調查其他必要之證
    據，以察其是否與事實相符。又非共同被告之共犯之自白或
    其他不利於己之陳述，固得作為認定被告犯罪之證據，但不
    得作為有罪判決之唯一證據，仍應調查其他必要之證據，以
    察其是否與事實相符，亦即仍須有補強證據以擔保該共犯自
    白之真實性，始得採為斷罪之依據，並非絕對可由法院自由
    判斷該共犯之自白或不利於己之陳述之證明力。又認定犯罪
    事實所憑之證據，無論係直接證據或間接證據，其為訴訟上
    之證明，須於通常一般之人均不致有所懷疑，而得確信其為
    真實之程度者，始得據為有罪之認定，倘其證明尚未達到此
    一程度，而有合理之懷疑存在時，法院即應為無罪之判決（
    最高法院七十六年臺上字第四九八六號判例意旨參照）。
三、本件公訴人認被告甲○○涉有販賣安非他命予張國庭、蔡孟
    憬、陳國慶之行為，無非係以蔡孟憬、張國庭、陳國慶分別
    於警詢或偵查中之證述，及扣案之安非他命、天平秤及塑膠
    袋等為論據。惟訊據被告甲○○，堅決否認有何販賣安非他
    命予張國庭、蔡孟憬、陳國慶之行為，辯稱：伊係向張國庭
    買，而非賣給張國庭；蔡孟憬部分，並無蔡孟憬託伊去買安
    非他命之事，而是伊向蔡孟憬買安非他命，買了很多次；伊
    去過陳國慶家一次，是他帶我去的，但伊確實沒有賣毒品給
    陳國慶云云。
四、本院查：
（一）被告被訴販賣安非他命予張國庭部分：
  (1)、張國庭於八十四年十月九日十六時五十分許，在臺北市大
      同區○○○路九一號五樓之九為警查獲，於同日十九時三
      十分許之警詢中固指稱：「我吸食所用之安非他命，係分
      別於八十四年三月初起至今，前後共計四次，以（０二）
      0000000號電話及000000000號呼叫器聯
      絡綽號「阿興」甲○○，約定在臺北縣三重市○○路○段
      長興街口附近，以每五公克重安非他命代價二萬元價格，
      一手交錢、一手交貨方式購得安非他命吸食使用。今日我
      隨身攜帶為警查獲之安非他命係向甲○○購買得來的。」
      等語（參見八十四年度偵字第九二三二號偵查卷第六頁背
      面至第七頁正面）。惟其於翌（十）日十八時四十五分許
      檢察官庭訊時，則改稱：「我沒有向甲○○購買安非他命
      ，而是在八十四年七月間．他在懷德街向我借十八公克安
      非他命，後來在七月下旬還我五公克，在警詢中我是說用
      借的。警方查獲的安非他命是在高雄向綽號『阿峰』的人
      買的。」等詞（參見八十四年度偵字第九二三二號偵查卷
      第三二頁）。於八十四年十二月十二日偵查庭訊問時，又
      改稱：「八十四年八月在甲○○三重市○○街十號三樓向
      他（甲○○）買一包三萬元約半兩，我是從八十四年三月
      初開始向他買，共買四次。最後一次是買半兩，那是八十
      四年八月的事。我以呼叫器000000000或電話0
      000000跟他聯絡。」云云（參見八十四年度偵字第
      二一一０六號偵查卷第十一頁背面至第十二頁）。迨至原
      審審理時，經傳訊證人張國庭與被告對質，證人張國庭復
      結證稱：「（問：以前在民國八十四年三月到十月間你有
      沒有向被告買過安非他命？）沒有跟他買過。」、「（你
      在警詢跟偵查中為何說有跟被告買安非他命？）被告之前
      曾經住過三和路二段長興街那裡，我有去過那裡，但是行
      情沒有到哪裡，我記得那時候二公克是五千元。」、「（
      你那時候為什麼會那樣講？）太久我忘記了」等語（參見
      原審九十二年八月十三日筆錄）。
  (2)、依前開證人張國庭之證述，其就被告是否有販賣其安非他
      命之事，前後供述不一，於偵審中先後二次否認被告曾對
      其販賣安非他命，而其於警訊及偵查中雖有二次應訊時，
      指證有向被告買安非他命之事實，惟其於八十四年十二月
      十二日偵查時係證稱：「八十四年八月向被告買一包三萬
      元約半兩，從八十四年三月初開始向被告買，共買四次。
      最後一次是買半兩，是八十四年八月的事」等語，核與其
      於八十四年十月九日警詢中供稱：「其向被告購買安非他
      命之時間為八十四年三月初起至同年十月間，以每五公克
      二萬元之價格購買，共計四次」等語相較，無論在時間、
      交易份量、交易價格等重要關節上，均全然相異，且歧異
      甚大，若張國庭所述確係其親身體驗之事實，其前後供證
      又如何會有如此嚴重之差異，是證人張國庭於上開二次不
      利被告之證述，自難以遽採。經查復無其他補強證據足以
      證明其於警訊、偵查時所稱向被告購買四次安非他命與事
      實相符，自難採為被告甲○○犯罪事實之認定。
  (3)、又證人張國庭被查獲時扣案之安非他命，張國庭於警訊時
      雖稱係向被告所購得等語，惟其於偵查時已否認係向被告
      購得，供稱：「安非他命係在高雄向綽號「阿峰」者購買
      的。」（參見八十四年度偵字第九二三二號偵查卷第三十
      二頁背面）。前後所供不一，其他並無任何積極證據足資
      證明該扣案之安非他命確是來自於被告，難認其被查扣之
      安非他命與被告有關。
（二）被告被訴販賣安非他命予蔡孟憬部分：
  (1)、證人蔡孟憬於八十四年十月十二日十八時許，在三重市○
      ○○街一九０號二樓住處為警查獲，於當日二十二時許之
      警詢中雖指稱：「我於八十四年五月間起，以每一公克安
      非他命代價三千五百元至四千元不等之價格，向甲○○購
      買數十次之多，交易地點皆在甲○○租住處（臺北縣三重
      市○○街十號三樓）」等語（參見八十四年度偵字第九二
      三二號偵查卷第八二頁正面），惟其於原審八十五年九月
      九日庭訊時，卻改稱：「我是跟他一起向別人買安非他命
      才認識的。我不清楚甲○○是否有販賣安非他命。」、「
      （提示警詢筆錄）我沒講過這種話，我的安非他命是透過
      甲○○向高雄綽號『阿豐』買的。」等語（參見原審卷八
      十五年度訴字第一八三二號卷第五六頁背面、第五七頁正
      面）。迨至本案原審審理時，證人蔡孟憬經傳訊並未到庭
      。
  (2)、查證人蔡孟憬只於八十四年十月十二日警詢中指述向被告
      購買安非他命一次，其於原審八十五年度訴字第一八三二
      號乙案訊問時，則完全否認有向被告買安非他命之事實，
      其於原審九十二年訴緝字第三十九號經傳訊又未到庭，故
      是否得僅以其於警訊時之唯一指述，作為對被告論罪科刑
      之依據，不無可議；況查蔡孟憬於原審八十五年度訴字第
      一八三二號八十五年九月九日庭訊時又證稱：「安非他命
      是透過被告向綽號『阿豐』買的」云云，但並未詳細說明
      其委託被告購買安非他命之時間、地點、數量、價格等情
      節，此部分證，自亦難採為不利於認定被告犯罪之證據。
      此外經查復無其他補強證據足以證明其於警訊時所稱向被
      告購買安非他命與事實相符，自難採為認定被告甲○○犯
      罪之論據。
（三）被告被訴販賣安非他命予陳國慶部分：
  (1)、證人陳國慶於八十四年十月十二日二十三時許，在臺北縣
      蘆洲鄉○○街三二巷十七號二樓為警查獲，於翌（十三）
      日凌晨一時十五分許之警詢中供稱：「我於八十四年九月
      初以撥打（０七）0000000呼叫三三八秘書台呼叫
      器予『阿豐』欲購買安非他命，但『阿豐』說現在高雄，
      要我直接向甲○○拿安非他命，後來甲○○直接將安非他
      命拿到我現住處交付給我，價錢是三千元，錢是我與『阿
      豐』清算」等語（參見八十四年度偵字第九二三二號偵查
      卷八五頁正面）；嗣於八十四年十二月十二日偵查庭訊時
      ，證人陳國慶結證稱：「我於八十四年八月及九月各向甲
      ○○買過一次安非他命（共計二次），皆為甲○○送至臺
      北縣蘆洲鄉○○街三二巷十七號二樓我的住處給我，一包
      五千元。我打呼叫器跟他聯絡。」等詞（參見八十四年度
      偵字第二一一０六號偵查卷第十二頁正面）。
  (2)、按陳國慶於上開偵查中固證稱：被告有先後二次各以五千
      元一包之價格販賣安非他命給其本人等語，但核與其於警
      詢中供述之被告係代「阿豐」之人交付安非他命，價格為
      三千元，錢是其與『阿豐』清算等情，顯不相符，且亦有
      瑕疵，何者可採，滋生疑義。又陳國慶為警查獲時扣案之
      安非他命四小包，據其於警詢時供稱：係伊於八十四年十
      月六日以一萬八千元向「阿豐」購得等語（參見八十四年
      度偵字第九二三二號偵查卷第八四頁背面、第八五頁正面
      ），則在陳國慶持有中扣案之安非他命亦顯與被告甲○○
      無關。又陳國慶經原審及本院多次傳拘，因多次查拘未獲
      ，而均未到庭作證，無法進一步查證；而其於偵查中所為
      不利於被告之證言，復有如前所述之瑕疵，且無任何補強
      證據可資利用，自不得採為不利於被告認定之證據。此外
      經查亦無其他補強證據足以證明陳國慶上開所稱向被告購
      買安非他命與事實相符，自難認定被告甲○○有上開犯罪
      事實。
五、綜上所述，公訴人據以起訴被告有前揭販賣安非他命行為之
    證據，即張國庭、蔡孟憬、陳國慶之證言，因有實質瑕疵且
    無補強證據而欠缺證據價值。本件依公訴人所提出之證明方
    法及本院調查證據之結果，均不足以證明被告有販賣安非他
    命予張國庭、蔡孟憬、陳國慶之犯行，其他復查無積極證據
    足以證實被告有販賣安非他命之犯行，不能證明被告犯有此
    部分罪行，惟公訴人認此部分與上開判決有罪部分，具有連
    續犯之裁判上一罪關係，自毋庸另為被告無罪之諭知。
六、據上論斷，應依刑事訴訟法第三百六十九條第一項前段、第
    三百六十四條、第二百九十九條第一項前段、八十四年一月
    十三日總統公布修正施行之麻醉藥品管理條例第十三條之一
    第二項第一款、刑法第十一條前段、第二條第一項但書、第
    五十六條、第四十七條，判決如主文。
本案經檢察官林慶宗到庭執行職務。
中　　華　　民　　國　　94　　年　　11　　月　　30　　日
                  刑事第八庭審判長法  官  吳  敦
                                  法　官　張傳栗
                  　　　　　　　　法　官　許增男
以上正本證明與原本無異。
如不服本判決，應於收受送達後十日內向本院提出上訴書狀，其
未敘述上訴之理由者並得於提起上訴後十日內向本院補提理由書
（均須按他造當事人之人數附繕本）。
                                  書記官  葉金發
中　　華　　民　　國　　94　　年　　11　　月　　30　　日
附錄：本案論罪科刑法條全文
八十四年一月十三日總統公布修正施行之麻醉藥品管理條例
第二條第四款規定：
本條例所稱麻醉藥品，係指左列各類：
四、化學合成麻醉藥品類及其製劑。
第十三條之一第二項第一款：
第二項：違反前條之規定，其屬於第二條第四款之麻醉藥品者，
        依左列規定處罰：
一、非法輸入、製造、運輸、販賣者，處五年以上有其徒刑，得
    併科五萬元以下罰金。
